臺灣彰化地方法院刑事判決　　　　　　　　　　　　　　九十四年度訴字第八二號
　　公　訴　人　臺灣彰化地方法院檢察署檢察官
　　被　　　告　甲○○
右列被告因違反毒品危害防制條例案件，經檢察官提起公訴（九十三年度毒偵字第四
三七０號），被告於準備程序中就被訴事實為有罪之陳述，經告以簡式審判之旨，並
聽取意見後，本院合議庭裁定由受命法官獨任進行簡式審判程序，判決如左：
    主    文
甲○○連續施用第一級毒品，累犯，處有期徒刑拾月，扣案之第一級毒品海洛因貳包
（合計淨重零點貳捌公克，空包裝重零點伍玖公克），沒收銷燬之；又連續施用第二
級毒品，累犯，處有期徒刑陸月，扣案之第二級毒品安非他命包（毛重壹點柒公克
），沒收銷燬之。應執行有期徒刑壹年貳月，扣案之第一級毒品海洛因貳包（合計淨
重零點貳捌公克，空包裝重零點伍玖公克）、第二級毒品安非他命包（毛重壹點柒
公克），均沒收銷燬之。
    犯罪事實
一、甲○○前因違反肅清煙毒條例及藥事法等案件，分別經臺灣高等法院臺中分院以
    八十二年度上易字第一六五四號、八十二年度上訴字第四一一六號判決判處有期
    徒刑八月、三年及五月確定，並定應執行有期徒刑三年六月；復因違反肅清煙毒
    條例及麻醉藥品管理條例等案件，經本院以八十三年度訴字第五二五號判決判處
    有期徒刑九月、三年一月確定，定應執行有期徒刑三年五月，於民國八十八年十
    一月十五日假釋付保護管束，於假釋期間又因另案遭撤銷假釋，再次入監執行所
    餘殘刑有期徒刑四年四月二十四日，於九十三年一月二十日縮短刑期執行完畢。
    又於八十七年間因施用毒品案件，經本院以八十七年度毒聲字第一二四六號裁定
    觀察、勒戒後，經臺灣彰化看守所附設勒戒所評定為有繼續施用毒品之傾向，由
    本院以八十七年度毒聲字第一五０一號裁定施予強制戒治，於八十八年十二月十
    四日戒治期滿釋放出所，並由臺灣彰化地方法院檢察署檢察官於八十九年四月十
    七日，以八十九年度戒毒偵字第四○九、四一○、四一一、四一二、四一三號為
    不起訴處分確定。詎仍不知悔改，在前揭強制戒治執行完畢並釋放後五年內，復
    基於施用第一級毒品之概括犯意，自九十三年五、六月間某日起，至同年十一月
    十四日下午五、六時許止，在彰化縣員林鎮之「雙橡園飯店」等處所，以將海洛
    因置於針筒內注射之方式，連續施用第一級毒品海洛因多次，施用頻率約為二日
    一次。又另基於施用第二級毒品之概括犯意，亦自九十三年五、六月間某日起，
    至同年十一月十四日下午五至六時許止，在彰化縣員林鎮之「雙橡園飯店」等處
    所，以將安非他命置於吸食器內點火燃燒吸食煙氣之方式，連續施用第二級毒品
    安非他命多次，施用頻率約為二至三日一次。嗣於九十三年十一月十四日晚上八
    時三十分許，其駕駛車牌號碼ＣＩ─八八六八號自用小客車，行經彰化縣員林鎮
    ○○路○段一五五巷口時，為警盤查緝獲，並當場扣得其所有供施用之第一級毒
    品海洛因二包（合計淨重０點二八公克，空包裝重０點五九公克）及第二級毒品
    安非他命三包（毛重一點七公克）等物，始查悉上情。
二、案經彰化縣警察局員林分局報告臺灣彰化地方法院檢察署檢察官偵查起訴。
    理    由
一、右揭事實，業據被告甲○○於警詢、偵查、本院準備程序及審理中坦承不諱，並
    有海洛因二包（合計淨重０點二八公克，空包裝重０點五九公克）、安非他命三
    包（毛重一點七公克）扣案為憑，暨法務部調查局鑑定通知書一份附卷可稽。且
    被告於前揭時地查獲時，經採其尿液送驗結果，係呈甲基安非他命及嗎啡陽性反
    應（施用海洛因者會在其體內代謝為嗎啡成分殘留，並經由尿液排出），有彰化
    縣警察局員林分局委託檢驗尿液代號與真實姓名對照認證單、彰化縣衛生局煙毒
    尿液檢驗成績書一份在卷足參。查被告於八十七年間，因施用毒品案件，經本院
    以八十七年度毒聲字第一二四六號裁定觀察、勒戒後，經臺灣彰化看守所附設勒
    戒所評定為有繼續施用毒品之傾向，由本院以八十七年度毒聲字第一五０一號裁
    定施予強制戒治，於八十八年十二月十四日戒治期滿釋放出所，並由臺灣彰化地
    方法院檢察署檢察官於八十九年四月十七日，以八十九年度戒毒偵字第四○九、
    四一○、四一一、四一二、四一三號為不起訴處分確定等情，有臺灣高等法院被
    告全國前案紀錄表、刑案資料查註紀錄表、不起訴處分書各一份附卷可按，被告
    顯係經強制戒治釋放後，復於五年內再犯本案施用毒品罪。從而，本案事證明確
    ，被告右揭犯行洵堪認定，應依法論科。
三、核被告所為，係犯毒品危害防制條例第十條第一項、第二項之施用第一、二級毒
    品罪。被告為供自己施用之目的而持有上開毒品，其於施用前後持有海洛因及安
    非他命之低度行為，應各為施用之高度行為所吸收，不另論罪。又其先後多次施
    用第一、二級毒品犯行，均屬時間緊接，方法相同，各觸犯構成要件相同之罪名
    ，皆係基於概括犯意反覆為之，均應依連續犯之規定論以一罪，並均依法加重其
    刑。至其所犯上開二罪，犯意各別，行為互殊，應予分論併罰。查被告前因違反
    肅清煙毒條例及藥事法等案件，分別經臺灣高等法院臺中分院以八十二年度上易
    字第一六五四號、八十二年度上訴字第四一一六號判決判處有期徒刑八月、三年
    及五月確定，定應執行有期徒刑三年六月，復因違反肅清煙毒條例及麻醉藥品管
    理條例等案件，經本院以八十三年度訴字第五二五號判決判處有期徒刑九月、三
    年一月確定，定應執行有期徒刑三年五月，於八十八年十一月十五日假釋付保護
    管束，於假釋期間又因另案遭撤銷假釋，再次入監執行所餘殘刑有期徒刑四年四
    月二十四日，於九十三年一月二十日縮短刑期執行完畢乙情，有臺灣高等法院被
    告全國前案紀錄表及刑案資料查註紀錄表在卷可按，其受有期徒刑之執行完畢，
    五年內再犯本件法定本刑有期徒刑以上之二罪，皆為累犯，均應依法遞加重其刑
    。爰審酌被告曾因施用毒品案件接受觀察、勒戒及強制戒治，竟未能從中記取教
    訓，深切體認毒品危害己身健康之鉅，反而再度趁隙施用海洛因及安非他命，足
    徵被告自制能力尚有未足，惟念及施用毒品固戕害個人健康至深，然就他人權益
    之侵害仍屬有限，及其犯罪目的、手段、被告於犯罪後坦承全部施用毒品犯行、
    具有高中肄業學歷之智識程度等一切情狀，分別量處如主文所示之刑，並定其應
    執行之刑，以示懲儆。扣案之海洛因二包（合計淨重０點二八公克，空包裝重０
    點五九公克）、安非他命三包（毛重一點七公克），各為毒品危害防制條例第二
    條第二項第一款、第二款所稱之第一、二級毒品，均應依同條例第十八條第一項
    前段之規定，沒收銷燬之。
據上論斷，應依刑事訴訟法第二百七十三條之一第一項、第二百九十九條第一項前段
，毒品危害防制條例第十條第一項、第二項、第十八條第一項前段，刑法第十一條、
第五十六條、第四十七條、第五十一條第五款，判決如主文。
本案經檢察官田德煙到庭執行職務。
中    華    民    國      九十四    年      一      月      三十一      日
                              臺灣彰化地方法院刑事第一庭
    法      官  周  莉  菁
右正本證明與原本無異。
如不服本判決，應於判決送達後十日內向本院提出上訴狀( 須附繕本 )。
                                  法院書記官  黃  當  易
中    華    民    國      九十四    年      一      月      三十一      日
毒品危害防制條例第十條
施用第一級毒品者，處六月以上五年以下有期徒刑。
施用第二級毒品者，處三年以下有期徒刑。
毒品危害防制條例第十八條
查獲之毒品及專供製造或施用毒品之器具，不問屬於犯人與否，均沒收銷燬之。但合
於醫藥或研究之用者，得不予銷燬。
前項合於醫藥或研究用毒品或器具之管理辦法，由法務部會同行政院衛生署定之。
